臺灣橋頭地方法院刑事裁定　　　　　　　 111年度聲字第90號
聲明異議人
即　受刑人　林春泰


上列聲明異議人即受刑人因違反毒品危害防制案件，對於臺灣
橋頭地方檢察署檢察官之執行指揮（107年度執更字第855號），
聲明異議，本院裁定如下：
   主  文
聲明異議駁回。
    理  由
一、聲明異議意旨略以：聲明異議人即受刑人林春泰於民國95年
    至96年間出獄，106年間再犯毒品案件已超過5年，依法可觀
    察勒戒。新法規範3年後再犯可裁定觀察勒戒，為何判處有
    期徒刑，於法未合，有失公平原則云云。
二、受刑人或其法定代理人或配偶，以檢察官執行之指揮為不當
    者，得向諭知該裁判之法院聲明異議；刑罰執行，由檢察官
    依指揮書附具之裁判書為之，刑事訴訟法第484條、第457條
    第1項前段、第458條前段定有明文。執行機關對於審判機關
    所為之裁判，並無審查內容之權，故裁判是否違法，並非執
    行機關所得過問，是聲明異議之對象，應係檢察官之執行指
    揮行為，而非檢察官據以指揮執行之裁判，故所稱「檢察官
    執行之指揮不當」，係指檢察官有積極執行指揮之違法及其
    執行方法有不當等情形而言；檢察官如依確定判決、裁定指
    揮執行，即無執行之指揮違法或其執行方法不當之可言（最
    高法院108年度台抗字第79號裁定意旨參照）。是以，依刑
    事訴訟法第484條規定，受刑人得向諭知該裁判之法院聲明
    異議者，以「檢察官執行指揮不當者」為限，必檢察官有積
    極執行指揮之違法或執行方法有不當等情形，始足當之，故
    檢察官倘係依前揭規定，指揮執行刑期，自無不當。
三、經查，本件聲明異議人前因違反毒品危害防制條例案件，經
    本院以106年度審訴字第183、604、521號判處有期徒刑8月
    、3月、3月、9月、4月、9月、4月確定，經臺灣高等法院高
    雄分院以107年度抗字第185號裁定定應執行有期徒刑2年10
    月確定，嗣由臺灣橋頭地方檢察署（下稱橋頭地檢署）檢察
    官以107年度執更字第855號執行指揮書執行上開刑期等情，
    有上開判決書、臺灣高等法院被告前案紀錄表、執行指揮書
    等在卷足憑。從而，橋頭地檢署檢察官依判決指揮執行聲明
    異議人之刑期，於法有據，並無違法或不當。聲明異議人上
    開主張本案依修正前或修正後之毒品危害防制條例規定，應
    送觀察勒戒，核與檢察官執行之指揮無涉，並非刑事訴訟法
    第484條所規定聲明異議之客體，本院自無從予以審酌。聲
    明異議人亦未具體指摘本件執行檢察官究有何積極執行指揮
    之違法，或其執行方法有何不當之情形，則聲明異議人徒以
    原確定判決違法而認檢察官執行之指揮為不當，於法尚有未
    合，應予駁回。
四、依刑事訴訟法第486條裁定如主文。
中    華    民    國   111    年    2     月    22    日   
                  刑事第五庭    法  官  徐右家
以上正本證明與原本無異。
如不服本裁定，應於送達後5日內，向本院提出抗告狀。
中    華    民    國   111    年    2     月    22    日
                                書記官  周素秋